臺灣橋頭地方法院民事裁定
111年度聲字第117號
聲  請  人  萬安農牧股份有限公司

法定代理人  楊豐茂  
上列聲請人聲請交付法庭錄音光碟事件，本院裁定如下：
    主  文
聲請駁回。
    理  由
一、按當事人及依法得聲請閱覽卷宗之人，因主張或維護其法律
    上利益，得於開庭翌日起至裁判確定後6個月內，繳納費用
    聲請法院許可交付法庭錄音或錄影內容。但經判處死刑、無
    期徒刑或10年以上有期徒刑之案件，得於裁判確定後2年內
    聲請，法院組織法第90條之1第1項定有明文。揆其立法理由
    ，乃立法者認法庭錄音或錄影內容為訴訟資料之一部分，為
    提升司法品質，增進司法效能，並參考行政程序法第46條第
    1項但書規定，允宜賦予當事人及依法得聲請閱覽卷宗之人
    ，因主張或維護其法律上利益，得於開庭後相當期間內，繳
    納費用聲請法院許可交付法庭錄音或錄影內容，以維其訴訟
    權益；又為使訴訟資源合理有效運用，避免訴訟資料長期處
    於不確定而影響裁判安定性，爰於前段明定上開聲請權人得
    於開庭翌日起至裁判確定後6個月內為之。惟若屬經法院判
    處死刑、無期徒刑或10年以上有期徒刑之案件，為求慎重，
    應有必要延長聲請期限，爰於但書明定此類案件得於裁判確
    定後2年內聲請。是該條項所稱「裁判確定」，應包括和解
    、調解及撤回等非以裁判終結之情形在內，始與該條項限制
    聲請權人應於該條項所定期間內為聲請之立法目的無違（臺
    灣高等法院106年度家聲字第3號、臺灣高等法院臺南分院10
    7年度聲字第23號民事裁定參照）。又法庭錄音、錄影內容
    ，應保存至裁判確定後2年，始得除去其錄音、錄影，修正
    前法院組織法第90條之2第1項前段亦定有明文（保存期限於
    111年6月22日修正為3年6個月）。
二、經查，本件聲請人聲請交付本院107年度訴字第977號清償債
    務事件（下稱系爭事件）於民國108年2月1日言詞辯論期日
    之法庭錄音光碟，惟系爭事件已於108年2月1日因當事人撤
    回而終結，而聲請人遲至111年11月4日始具狀向本院聲請交
    付系爭事件108年2月1日法庭錄音光碟，此有聲請人聲請狀
    上本院收狀日期戳章在卷可稽，顯已逾確定後6個月內之聲
    請期間，且其法庭錄音內容因已逾裁判確定後2年或3年6個
    月之保存期限而經除去，揆之上揭規定及說明，聲請人聲請
    交付系爭事件108年2月1日法庭錄音光碟，於法尚有未合，
    應予駁回。
三、據上論結，本件聲請為無理由，爰裁定如主文。
中　　華　　民　　國　　111 　年　　11　　月　　16　　日
                民事第二庭    法　官　翁熒雪

以上正本證明與原本無異。
如不服本裁定應於送達後10日內向本院提出抗告狀，並應繳納抗
告費新台幣1,000元整。
中　　華　　民　　國　　111 　年　　11　　月　　16 　日
                              書記官　陳奕希